Inventaris van het archief van de Raad voor het Rechtsherstel, Dagelijks bestuur en secretariaat, Afdeling Beheer, Voorzieningen voor afwezigen en Voorzieningen voor rechtspersonen en Afdeling Onroerende goederen, 1945-1967
Nationaal Archief, Den Haag
- AFDELING BEHEER, VOORZIENINGEN VOOR AFWEZIGEN EN VOORZIENINGEN VOOR RECHTSPERSONEN, D.
  - Secretariaat van de Afdeling Beheer c.a., D.2.
    - Dossiers, D.2.2.
      - Beslissing van de afdeling Beheer c.a. dat het vermogen in Indonesië van de Fa. A. Weber als vijandelijk vermogen aan Indonesië is vervallen, en de uitvoering van dat besluit., 1953, 1956-1957; 660; 1 omslag
      - Afwikkeling van het beheer van de boedels der gezamenlijke marxistische organisaties en F.L.Rambonnet., 1956-1958; 661; 1 omslag
      - Procedure tussen het NBI en Ds.P.Kaetzke inzake schorsing van laatstgenoemde als bestuurder van de Deutscher Schulverein im Haag., 1957-1958; 662; 1 omslag
      - Geschil tussen bestuursleden en de 'vooroorlogse' Coöperatieve Handelsvereniging van de Noordbrabantse Christelijke Boerenbond te Veghel en de commissarisen-reconstructeurs van de Coöperatieve Centrale Handelsvereniging G.A.te Veghel omtrent de wijze van uitvoering van besluiten van de Afdeling Beheer c.a. betreffende rechtsherstel, en het ontslag van de commissarissen- reconstructeurs., 1952-1958; 663; 1 omslag
        Zie ook het NBI-dossier TL'1924.
      - Door de Afdeling Beheer c.a. getroffen bestuursvoorzieningen in de N.V. Nederlandsche Schoen- en Lederfabrieken Bata-Best te Best., 1955-1962; 664; 1 omslag
      - Bekrachtiging door de Commissie Gedelegeerden A 6 uit de Afdeling Beheer c.a. van de tussen Spoorijzer N.V. en Wayss & Freytag A.G. aangegane overeenkomsten van huur en verhuur van spoorwegmaterieel in de periode 1942-1944., 1962; 665; 1 omslag
        Dit is de laatste A 6-zaak.
      - Geschil tussen de Afdeling Beheer c.a. en de Landelijke Hypotheekbank N.V. enerzijds en C.Kivit, oud-directeur van de Landelijke, anderzijds, wegens vergoeding van pensioenpremies ten behoeve van laatstgenoemde door de Landelijke., 1963-1964; 666; 1 omslag
  - Commissies uit de Afdeling Beheer c.a., D.3.
    - Agenda's met bijlagen en besluitenlijsten van de vergaderingen van de Kleine Commissie uit de Afdeling Beheer c.a., met de agendapunten 1-421) gestencild., 1949-1954; 667-671; 5 banden
      - 1e - 8e vergadering, 3 juni 1949 - 15 dec. 1949 (1 - 62), 667
      - 9e - 18e vergadering, 16 jan. 1950 - 7 dec. 1950 (63 - 158), 668
      - 19e - 27e vergadering, 11 jan. 1951 - 20 dec. 1951 (159 - 232), 669
      - 28e - 38e vergadering, 17 jan. 1952 - 4 dec. 1952 (233 - 309), 670
      - 39e - 49e vergadering, 5 feb. 1953 - 14 juli 1954 (310 - 421), 671
    - Bijlagen bij de agenda's welke in de gebonden serie vergaderstukken ontbreken, gestencild., 1949, 1952; 672; 2 stukken
    - Klapper op de besluitenlijsten van de vergaderingen van de Kleine Commissie., 1949-1954; ---; 1 deel
      Zie inventarisnummer 627.
    - Agenda's met bijlagen en notulen van de vijf vergaderingen van de L.V.V.S.-commissie uit de Afdeling Beheer, met bijbehorende correspondentie van de secretaris., 1955-1956; 673; 1 omslag
    - Eindverslagen van de Beheerders-vereffenaars betreffende Liquidatie van Verwaltung Sarphatistraat (L.V.V.S.) en betreffende Vermögensverwaltungs- und Renten-Anstalt (V.V.R.A.) aan het Nederlandse Beheersinstituut te 's-Gravenhage., 1954; 674; 1 omslag
- AFDELING ONROERENDE GOEDEREN, E.
  - Niet naar onderwerp ingedeelde stukken, E.1.
    - Vergaderstukken en besluiten, E.1.1.
      - Agenda's met bijlagen en notulen van de vergaderingen van de Afdeling Onroerende Goederen, doorslagen., 1945-1959; 675-682; 8 omslagen
        - 1e - 18e vergadering, 28 nov. 1945 - 26 mrt. 1946, 675
        - 19e - 34e vergadering, 4 apr. 1946 - 19 nov. 1946, 676
        - 35e - 50e vergadering, 3 dec. 1946 - 28 aug. 1947, 677
        - 51e - 65e vergadering, 12 sep. 1947 - 24 mei 1948, 678
        - 66e - 81e vergadering, 7 juni 1948 - 28 juli 1949, 679
        - 82e - 98e vergadering, 6 sep. 1949 - 1 mei 1951, 680
        - 99e - 117e vergadering, 15 aug. 1951 - 9 juni 1953, 681
        - 118e - 133e vergadering, 28 juli 1953 - 19 jan. 1959, 682
      - Besluiten van de Afdeling Onroerende Goederen als bedoeld in art. 113c (nieuw) van het KB E100, regelende geschillen waarin geen minnelijk rechtsherstel tot stand gebracht kon worden, nrs. 1-365, afschriften., 1952-1958; 683-690; 8 pakken
        - nrs. 1-60, 5 mrt. 1952 - 11 mei 1953, 683
        - nrs. 61-100, 15 mei 1953 - 29 aug. 1953, 684
        - nrs. 101-145, 7 sep. 1953 - 13 feb. 1954, 685
        - nrs. 146-190, 23 feb. 1954 - 24 aug. 1954, 686
        - nrs. 191-235, 30 aug. 1954 - 6 apr. 1955, 687
        - nrs. 236-280, 6 apr. 1955 - 12 mrt. 1956, 688
        - nrs. 281-320, 13 mrt. 1956 - 10 jan. 1957, 689
        - nrs. 321-365, 22 jan. 1957 - 19 dec. 1958, 690
      - Samenvattingen van besluiten van de Afdeling Onroerende Goederen, bestemd voor publicatie in de Nederlandse Staatscourant, ter aankondiging van de ter inzagelegging., 1952-1958; 691; 1 omslag
      - Register van besluiten van de Afdeling Onroerende Goederen, genummerd 1-365, met verwijzing naar de geschilnummers en met aantekening van uitspraken van de Afdeling Rechtspraak in beroep (R-nummers)., 1952-1959; 692; 1 deel
    - Registers van ingekomen en uitgaande brieven, E.1.2.
      - Register van ingekomen en uitgaande brieven van het secretariaat van de Afdeling Onroerende Goederen, genummerd OGI 1-3500, 1 feb. 1946 - 5 mrt. 1947 en OGU 1-3627, 4 feb. 1946 - 20 apr. 1948., 1946-1948; 693; 1 deel
        De correspondentie van november 1945 – januari 1946 is ingeschreven in de agenda van het Nederlandse Beheersinstituut.
      - Registers van ingekomen brieven van het secretariaat van de Afdeling Onroerende Goederen, genummerd OGI 3501-28300., 1947-1967; 694-697; 4 delen
        - OGI 3501-11049, 6 mrt. 1947 - 4 juni 1949, 694
        - OGI 11050-18590, 7 juni 1949 - 31 mrt. 1952, 695
        - OGI 18591-27369, 1 apr. 1952 - 14 mei 1957, 696
        - OGI 27370-28300, 14 mei 1957 - 5 apr. 1967, 697
      - Registers van uitgaande brieven van het secretariaat van de Afdeling Onroerende Goederen, genummerd OGU 3628-28120., 1948-1967; 698-701; 4 delen
        - OGU 3628-11690, 22 apr. 1948 - 17 dec. 1951, 698
        - OGU 11691-22024, 17 dec. 1951 - 27 juni 1955, 699
        - OGU 22025-25800, 27 juni 1955 - 18 mei 1957, 700
        - OGU 25801-28120, 20 mei 1957 - 5 apr. 1967, 701
      - Uitgaande brieven van de wnd. secretaris van de Raad voor het Rechtsherstel, fungerend secretaris van de Afdeling Onroerende Goederen, doorslagen., 1959 april - 1965 juli; 702; 1 omslag
  - Naar onderwerp ingedeelde stukken, E.2.
    - Organisatie en personeel, E.2.1.
      - Organisatorische opzet van het rechtsherstel ten aanzien van onroerende goederen, alsmede de eerste benoeming van gedelegeerden en aanwijzing van notarissen-bemiddelaars., 1945-1946; 703; 1 omslag
      - Vaststelling van de tarieven voor het voorbereiden en opmaken van akten van minnelijk rechtsherstel van onroerende goederen, met de daarmee samenhangende regeling van honoraria voor de notarissen-bemiddelaars., 1945-1956; 704; 1 omslag
      - Vrijstelling van militaire dienst van candidaat-notarissen, ingeschakeld bij het rechtsherstel inzake onroerende goederen., 1946-1947; 705; 1 omslag
      - Afbakening van de competentie van de Afdeling Rechtspraak en de Afdeling Onroerende Goederen., 1946-1948; 706; 1 omslag
      - Bezoldiging van personeel van gedelegeerden., 1946-1950; 707; 1 omslag
      - Instelling van OG-Arbitragecommissies te Amsterdam en te Den Haag., 1946-1951; 708; 1 omslag
      - Sollicitaties naar administratieve functies bij de Afdeling Onroerende Goederen., 1946-1952; 709; 1 omslag
      - Vaststelling van de vergoeding van gedelegeerden voor de rechtsherstelwerkzaamheden., 1946-1953; 710; 1 omslag
      - Aansporing van de notarissen-bemiddelaars tot spoed, alsmede de hulpverlening door candidaat-notaris P.Th. Tjabbes aan notarissen-bemiddelaars bij de afdoening der hun opgedragen rechtsherstel-geschillen., 1946-1953; 711; 1 omslag
      - Aanwijzing en ontheffing van notarissen-bemiddelaars., 1946-1954; 712; 1 omslag
        Zie ook inv.nr. 703.
      - Huisvesting van de kantoren der gedelegeerden., 1946-1955; 713; 1 omslag
      - Ontslag en benoeming van gedelegeerden, alsmede samenvoeging van ressorten van gedelegeerden., 1946-1956; 714; 1 omslag
      - Lijsten van notarissen-bemiddelaars, bijgehouden tot 1959., 1946-1959; 715; 1 omslag
      - Bemiddeling bij het verkrijgen van aankoopvergunningen voor een auto ten behoeve van gedelegeerden., 1947-1948; 716; 1 omslag
      - Verlening van de bevoegdheid aan gedelegeerden tot het verzenden van dienststukken., 1949-1950; 717; 2 stukken
      - Verkrijgen van lokalen voor het houden van zittingen van de Afdeling Onroerende Goederen in Zeeland, Limburg en Drenthe., 1952-1956; 718; 1 omslag
      - Inkrimping van de Raad voor het Rechtsherstel en van de Afdeling Onroerende Goederen., 1954-1959; 719; 1 omslag
      - Bemiddeling bij het verkrijgen van een uitkering bij ontslag van personeel van gedelegeerden., 1955-1957; 720; 1 omslag
    - Reglementering en voorlichting, E.2.2.
      - Voorlichting over het rechtsherstel van onroerende goederen aan advocaten via de Nederlandse Advocaten-Vereniging., 1945-1948; 721; 1 omslag
      - Informatieverstrekking aan gedelegeerden, notarissen-bemiddelaars en aan derden over de toepassing van het Besluit E100 ten aanzien van onroerende goederen en hypothecaire leningen., 1945-1956; 722; 1 omslag
      - “Instructie voor de Gedelegeerden van de Afdeeling Onroerende Goederen”, met geleidebrieven., 1946-1952; 723; 1 omslag
      - “Richtlijnen voor de regelingen tot rechtsherstel betreffende onroerend goed”, vastgesteld door de Raad voor het Rechtsherstel ten behoeve van de notarissen-bemiddelaars, met geleidebrieven., 1946-1952; 724; 1 omslag
      - “Handleiding voor de notarissen, die in opdracht van de Gedelegeerde van de Afdeeling Onroerende Goederen minnelijke regelingen, als bedoeld in artikel 113 b van het besluit E 100, tot stand trachten te brengen”, met geleidebrieven., 1946-1952; 725; 1 omslag
      - Publicatie van mededelingen en besluiten van de Afdeling Onroerende Goederen en van vonnissen van de Afdeling Rechtspraak in de Nederlandse Staatscourant en in tijdschriften., 1946-1952; 726; 1 omslag
      - Jurisprudentievorming met betrekking tot het rechtsherstel van onroerende goederen door uitspraken van de Afdeling Rechtspraak., 1946-1952; 727; 1 omslag
      - Interpretatie van bepalingen van het Besluit herstel rechtsverkeer E100., 1946-1953; 728; 1omslag
      - Advisering inzake wijziging van het Besluit herstel rechtsverkeer E 100., 1946-1955; 729; 1 omslag
      - Uitgave van de brochures “Jurisprudentie van de afdeling Rechtspraak, betrekking hebbende op geschillen t.a.v. onroerende goederen”., 1948-1952; 730; 1 omslag
      - Jurisprudentie van de Afdeling Rechtspraak betrekking hebbende op geschillen t.a.v. onroerende goederen, verzameld en van commentaar voorzien ten dienste van de notarissen-bemiddelaar, deel I-V, gedrukt., 1948-1952; 731; 1 omslag
    - Voortgang der werkzaamheden, E.2.3.
      - Circulaires aan de gedelegeerden, verzoekende opgaven van de stand der werkzaamheden, met enkele antwoorden., 1946-1954; 732; 1 omslag
      - Verslagen en statistieken van de Afdeling Onroerende Goederen over de periode 16 november 1945 - 1 januari 1959., 1946-1959; 733; 1 omslag
      - Overzichten der behandelde zaken en der kosten van de gedelegeerden over de periode januari 1946 - december 1954., 1946-1955; 734; 1 omslag
      - Voortgangs- en afdoeningscontrole van onroerend goed-zaken, welke bij de Afdeling Rechtspraak aanhangig zijn., 1948-1959; 735; 1 omslag
    - Uitvoering van het rechtsherstel, E.2.4.
      - Behandeling van de aangifteformulieren ten behoeve van minnelijk rechtsherstel ten hypotheekkantoren en de aldaar opgemaakte ambtsberichten., 1945-1950; 736; 1 omslag
      - Positie in en medewerking van de beheerders en bewindvoerders aangesteld door het Nederlandse Beheersinstituut., 1945-1958; 737-741; 5 omslagen
        - Nationaal Socialistische Beweging, Nederlandsche Volksdienst, Winterhulp Nederland en Duitse organisaties, 1945-1947, 737
        - Landelijke Hypotheekbank N.V., 1945-1957, 738
        - Niederländische Grundstücksverwaltung en Algemeen Nederlandsch Beheer van Onroerende Goederen, 1945-1958, 739
        - N.V. De Centrale Arbeiders Verzekerings- en Depositobank, 1946-1948, 740
        - bewindvoerders en beheerders, waaronder vertegenwoordigingen van het NBI, 1946-1952, 741
      - Toepassing van het Prijsbeheersingsbesluit bij het rechtsherstel van onroerende goederen., 1946; 742; 1 omslag
      - Rechtsherstel van onroerend goed, waarbij gemeenten betrokken zijn., 1946-1947; 743; 1 omslag
        Gedeputeerde Staten weigerden soms besluiten van gemeenten tot minnelijk rechtsherstel goed te keuren.
      - Regeling van het rechtsherstel met betrekking tot inschrijvingen in het Grootboek voor de Wederopbouw., 1946-1947; 744; 1 omslag
      - Rechtsherstel van Joodse landbouwgronden, waarbij ook de oorspronkelijke pachtverhouding diende te worden hersteld., 1946-1948; 745; 1 omslag
      - Regeling van het rechtsherstel van onroerende goederen en hypotheken, welke - oorspronkelijk eigendom van vakorganisaties - door het Nederlandse Arbeidsfront aan derden zijn overgedragen., 1946-1948; 746; 1 omslag
      - Rechtsherstel ten aanzien van onroerende goederen, behoord hebbend tot het zgn. Feindvermögen., 1946-1948; 747; 1 omslag
      - Uitspraken in kort geding tot teruggave in beheer van onroerende goederen aan de oorspronkelijke eigenaar, vooruitlopend op de definitieve regeling van het rechtsherstel., 1946-1948; 748; 1 omslag
      - Benoeming van een onzijdige persoon krachtens art. 113b van het Besluit E100, in het geval dat een der partijen niet meewerkt in een rechtsherstelprocedure., 1946-1952; 749; 1 omslag
      - Bewerkstelligen van ambtshalve rechtsherstel, in geval van niet of te laat ingediende verzoeken om rechtsherstel., 1946-1953; 750; 1 omslag
      - Bekrachtigen van minnelijke regelingen tot rechtsherstel, door partijen en notarissen-bemiddelaars tot stand gebracht., 1946-1953; 751; 1 omslag
      - Verrekenen van exploitatiesaldi als huren en uitgaven ter compensatie, verkregen in de bezettingstijd, bij de vaststelling van de tegenprestatie bij de regeling van het rechtsherstel., 1946-1953; 752; 1 omslag
      - Rechtsherstel van onroerende goederen ten behoeven van enkele stichtingen en verenigingen., 1946-1954; 753-756; 4 omslagen
        - Nederlandsche Militaire Bond, 1946-1947, 753
        - Dr. A. Kuyperstichting, 1947-1948, 754
        - Leger des Heils, 1947-1949, 755
        - Stichting Pape Fonds, 1951-1954, 756
      - Regeling van het intrekken van aanvragen tot rechtsherstel., 1946-1954; 757; 1 omslag
      - Verstrekken van inlichtingen aan het Commissariaat voor Oorlogsschade, aan het Ministerie van Maatschappelijk Werk en aan het Nederlandse Beheersinstituut., 1946-1954; 758; 1 omslag
      - Berekening en vaststelling van de kosten van het rechtsherstel voor betrokken partijen., 1946-1956; 759; 1 omslag
      - Restitutie van het successierecht en het registratierecht en opheffing van fiscale beslagen bij rechtsherstel van onroerende goederen., 1946-1957; 760; 1 omslag
      - Interpretatie van de bepalingen van het Besluit E100 bij het rechtsherstel van hypothecaire vorderingen., 1946-1960; 761; 1 omslag
      - Registratie van het rechtsherstel ten aanzien van onroerende goederen en hypotheken in de openbare registers ten hypotheekkantore., 1946-1964; 762; 1 omslag
      - Behandeling van een geschil tussen een gedepossedeerde en de Afdeling Onroerende Goederen inzake weigering tot kosteloze behandeling van een proces-verbaal van zwarigheden., 1947; 763; 1 omslag
      - Bezwaren van de Vereniging Kopers Joods Onroerend Goed en van de Stichting voor behartiging van belangen van eigenaren van Joods Onroerend Goed tegen de uitvoering van het rechtsherstel inzake onroerende goederen., 1947-1949; 764; 1 omslag
      - Verlenging en sluiting van de termijn van indiening van verzoekschriften inzake geschillen met betrekking tot onroerende goederen. [art. 21 E 100], 1947-1955; 765; 1 omslag
      - Oprichting, taak en opheffing van de “Stichting N.E.P.O.G.”, welke als onzijdig persoon bij minnelijke regelingen is opgetreden., 1947-1963; 766; 1 omslag
      - Toepassing van het Besluit Rechtsverkeer in Oorlogstijd A6 bij de collectieve bekrachtiging van handelingen met betrekking tot in Nederland gelegen onroerende goederen tijdens de bezetting., 1948-1949; 767; 1 omslag
      - Behandeling van verzoeken tot ambtshalve ingrijpen bij rechtsherstel van onroerend goed., 1948-1949; 768; 1 omslag
      - Vaststelling van het einde van de termijn van indiening van vorderingen ten laste van de crediteuren-boedels., 1948-1957; 769; 1 omslag
        Betreft de boedels van de Bank voor Nederlandsche Arbeid N.V., de Deutsche Revisions- und Treuhand-A.G., de Liquidatie van Verwaltung Sarphatistraat, het Algemeen Nederlandsch Beheer van Onroerende Goederen en de Niederländische Grundstücksverwaltung.
      - Regeling van de behandeling van appèllen door de Afdeling Rechtspraak van besluiten van de Afdeling Onroerende Goederen., 1952-1955; 770; 1 omslag
  - Geschillendossiers, E.3.
    - Aanwijzingen voor het gebruik van het kadastrale kaartsysteem van de Afdeling Onroerende Goederen., 1959; 771; 1 stuk
    - Kadastrale kaartsysteem, verwijzend naar de dossiers van de Raad voor het Rechtsherstel, Afdeling Onroerende Goederen., 1946-1959; 772-783; 12 kaartenbakken
      Het kaartsysteem is toegankelijk op de kadastrale omschrijving der percelen (gemeente, sectie, nummer) met filiatie tot 1940. Het verwijst naar de dossiernummers (aangifteformulieren), voorafgegaan door de letters A-U. Ook zijn, voor zover van toepassing, de datums der besluiten van de Afdeling Onroerende Goederen (doch niet de nummers 1-365) vermeld, alsmede de processen-verbaal van zwarigheden en de briefnummers waarbij een aangifte is ingetrokken. Ook de naam van de notaris-bemiddelaar is vermeld, alsmede de datum van een eventueel gevoerd kort geding. In de dossierregisters I en II kan men zien of een dossier al dan niet aanwezig is, dan wel is samengevoegd met een ander dossier.
      - Aalsmeer - Amsterdam tot en met L 5884, 772
      - Amsterdam vanaf L 5900 - Amsterdam tot en met V 5486, 773
      - Amsterdam vanaf V 5521 - Berkel en Rodenrijs, 774
      - Berlicum - Deventer, 775
      - Didam - 's-Gravenhage tot en met AI, 776
      - 's-Gravenhage vanaf AK - Haarlem tot en met E, 777
      - Haarlem vanaf G - Hilversum tot en met M, 778
      - Hilversum vanaf N - Lonneker, 779
      - Loon op Zand - Oostvoorne, 780
      - Ootmarsum - Sloten tot en met E, 781
      - Sloten vanaf F - Watergraafsmeer tot en met A, 782
      - Watergraafsmeer vanaf B - Zijpe, 783
    - Dossierregisters deel I en II, dossiernummers 1-19086 en 20001., 1946-1959; 784-785; 2 delen
      - deel I, dossiernummers 1-11324, 784
      - deel II, dossiernummers 11325-19086 en 20001, 785
    - Geschillendossiers van de Afdeling Onroerende Goederen, genummerd 1-19086., 1946-1959; 786-919; 134 pakken
      De reeks is niet volledig. Niet alle nummers zijn gebruikt, terwijl de dossiers betreffende ingetrokken aangiften zijn vernietigd.
      - 1 - 110, 786
      - 111 - 275, 787
      - 276 - 350, 788
      - 351 - 454, 789
      - 455 - 528, 790
      - 529 - 707, 791
      - 708 - 805, 792
      - 806 - 916, 793
      - 917 - 990, 794
      - 991 - 1095, 795
      - 1096 - 1188, 796
      - 1189 - 1314, 797
      - 1315 - 1453, 798
      - 1454 - 1620, 799
      - 1621 - 1724, 800
      - 1725 - 1885, 801
      - 1886 - 2079, 802
      - 2080 - 2315, 803
      - 2317 - 2564, 804
      - 2601 - 2638, 805
      - 2640 - 2901, 806
      - 2902 - 3020, 807
      - 3021 - 3360, 808
      - 3361 - 3468, 809
      - 3465 - 3599, 810
      - 3601 - 3761, 811
      - 3762 - 3820, 812
      - 3821 - 3947, 813
      - 3948 - 4096, 814
      - 4097 - 4280, 815
      - 4281 - 4428, 816
      - 4429 - 4546, 817
      - 4547 - 4694, 818
      - 4695 - 4735, 819
      - 4736 - 4902, 820
      - 4904 - 5019, 821
      - 5020 - 5106, 822
      - 5107 - 5210, 823
      - 5211 - 5342, 824
      - 5345 - 5500, 825
      - 5501 - 5631, 826
      - 5633 - 5925, 827
      - 5926 - 6018, 828
      - 6019 - 6050, 829
      - 6051 - 6122, 830
      - 6123 - 6180, 831
      - 6181 - 6208, 832
      - 6209 - 6275, 833
      - 6277 - 6279, 834
      - 6282 - 6361, 835
      - 6362 - 6495, 836
      - 6496 - 6640, 837
      - 6641 - 6778, 838
      - 6779 - 6876, 839
      - 6878 - 7067, 840
      - 7068 - 7173, 841
      - 7174 - 7362, 842
      - 7363 - 7483, 843
      - 7485 - 7582, 844
      - 7584 - 7677, 845
      - 7506 - 7801, 846
      - 7802 - 7906, 847
      - 7907 - 8032, 848
      - 8033 - 8186, 849
      - 8187 - 8311, 850
      - 8314 - 8471, 851
      - 8472 - 8570, 852
      - 8572 - 8665, 853
      - 8666 - 8730, 854
      - 8731 - 8855, 855
      - 8856 - 8980, 856
      - 8981 - 9091, 857
      - 9092 - 9205, 858
      - 9206 - 9329, 859
      - 9331 - 9472, 860
      - 9473 - 9594, 861
      - 9595 - 9829, 862
      - 9830 - 10025, 863
      - 10026 - 10182, 864
      - 10183 - 10239, 865
      - 10240 - 10382, 866
      - 10383 - 10494, 867
      - 10501 - 10660, 868
      - 10661 - 10788, 869
      - 10788 - 10973, 870
      - 10978 - 11086, 871
      - 11087 - 11212, 872
      - 11213 - 11344, 873
      - 11348 - 11390, 874
      - 11393 - 11540, 875
      - 11541 - 11675, 876
      - 11676 - 11760, 877
      - 11761 - 11880, 878
      - 11881 - 12008, 879
      - 12010 - 12117, 880
      - 12118 - 12242, 881
      - 12243 - 12355, 882
      - 12356 - 12474, 883
      - 12475 - 12546, 884
      - 12547 - 12598, 885
      - 12599 - 12714, 886
      - 12715 - 12904, 887
      - 12905 - 12999, 888
      - 13000 - 13067, 889
      - 13068 - 13195, 890
      - 13196 - 13312, 891
      - 13313 - 13636, 892
      - 13640 - 13813, 893
      - 13814 - 13910, 894
      - 13911 - 13998, 895
      - 14000 - 14107, 896
      - 14110 - 14250, 897
      - 14251 - 14353, 898
      - 14357 - 14498, 899
      - 14503 - 14624, 900
      - 14625 - 14729, 901
      - 14735 - 14845, 902
      - 14846 - 14984, 903
      - 14990 - 15037, 904
      - 15038 - 15160, 905
      - 15162 - 15325, 906
      - 15326 - 15447, 907
      - 15448 - 15616, 908
      - 15617 - 15814, 909
      - 15816 - 15946, 910
      - 15953 - 16120, 911
      - 16126 - 16365, 912
      - 16401 - 16600, 913
      - 16602 - 16820, 914
      - 16824 - 17040, 915
      - 17047 - 17178, 916
      - 17179 - 17378, 917
      - 17379 - 17523, 918
      - 17525 – 19086, 919
    - Dossier 20001: geschillen welke niet aanhangig zijn gemaakt bij de Afdeling Onroerende Goederen., 1947-1955; 920; 1 omslag
- GEDELEGEERDE IN NEDERLAND VAN DE RAAD VOOR HET RECHTSHERSTEL IN INDONESIË, F.
  - Niet naar onderwerp ingedeelde stukken, F.1.
    - Agenda's, notulen en overige vergaderstukken van de gecombineerde vergaderingen van de Commissie voor het Rechtsverkeer in Oorlogstijd en de Tijdelijke Raad voor het Rechtsherstel in Nederlands-Indië., 1946-1947; 921-923; 3 omslagen
      - vergadering 1-9, stukken 1-54, 1946 oktober-december, 921
      - vergadering 10-23,stukken 55-128, 1946 december–1947 maart, 922
      - vergadering 24-32, stukken 129-200, 1947 maart-mei, 923
    - Agenda’s, notulen en overige vergaderstukken van de vergaderingen van het Bestuur van de Raad voor het Rechtsherstel in Indonesië., 1947 – 1950; 924-935; 11 pakken en 1 omslag